臺灣臺南地方法院刑事判決　　　　　　　　　　　　　九十一年度易字第九一五號
　　公　訴　人　臺灣台南地方法院檢察署檢察官
　　被　　　告　丙○○　男　三.
右列被告因傷害等案件，經檢察官提起公訴 (九十一年度偵緝字第八八號)，本院判
決如左：
    主  文
丙○○以加害生命之事，恐嚇他人，致生危害於安全，處有期徒刑參月，如易科罰金
，以參佰元折算壹日；又傷害人之身體，處有期徒刑肆月，如易科罰金，以參佰元折
算壹日。應執行有期徒刑陸月，如易科罰金，以參佰元折算壹日。
    事  實
一、緣丙○○與許慧坤曾因市場攤位問題發生互毆，並互控傷害，嗣經雙方均撤回告
    訴，但仍有嫌隙，詎丙○○於九十年八月十四日九時三十分許（公訴意旨誤為九
    時三分許），在台南縣佳里鎮○○路中山市場內，二人再度發生爭執時，許慧坤
    之妻甲○○上前勸阻，丙○○竟以加害生命之事，以台語對甲○○恐嚇稱：「不
    要以為你是女生，我就不敢殺你」，使其心生畏懼，致生危害於安全。隨後，甲
    ○○即要許慧坤至攤子後面，不要理會丙○○，但丙○○竟另行基於傷害之犯意
    ，自其褲袋內取出檳榔刀（未扣案），朝甲○○揮砍，致甲○○受有左手中指割
    裂傷（經縫合手術治療）之傷害。
二、案經甲○○訴由台南縣警察局佳里分局報告台灣台南地方法院檢察署檢察官偵查
    起訴。
    理  由
一、訊據被告丙○○矢口否認涉有右揭恐嚇、傷害犯行，辯稱：伊並沒有傷害告訴人
    ，也沒有拿刀子，那天情形是因為伊被許慧坤打了一下之後，伊就走了，且離開
    現場之後，伊就再沒有回去市場，因此，為何甲○○會受傷，伊實在不清楚云云
    。經查：（一）右揭傷害事實，業據告訴人甲○○於警訊時及偵審中指訴綦詳，
    並經目擊證人陳秀琴、黃許筍於偵查中證述：當時渠等二人均在市場內，黃許筍
    在賣菜，沒想到，就突然看見丙○○從市場南面跑過來，且手持刀子，跑到甲○
    ○攤位前，就作勢要砍殺甲○○夫妻，後來就看見丙○○持刀子站在一旁，而甲
    ○○的手指則在流血等語明確在卷（參見偵查卷第二十二頁背面、第二十三頁）
    ，足見告訴人所言堪以採信，此外，復有佳里綜合醫院診斷證明書一紙附卷可稽
    ，是被告前開傷害犯行已堪認定。（二）次查，前開恐嚇部分，業據告訴人指訴
    綦詳，核與目擊證人許慧坤陳述情節相符，被告所辯，僅係事後空言卸責之詞，
    不足採信。至證人乙○○所言，參酌其當天自承站立位置離被告與告訴人爭執地
    點有五、六公尺，且當時市場內非常吵，根本聽不到雙方在說些什麼等情，是其
    證言實與待證事實無關，而乏證據價值。綜上所述，本件事證明確，被告前揭犯
    行均堪以認定，應予依法論科。
二、核被告丙○○所為，係犯刑法第二百七十七條第一項之罪及同法第三百零五條之
    罪。被告所犯上開二罪，犯意各別，行為不同，應分論併罰。爰審酌被告因夙怨
    竟恐嚇並動刀傷害他人、告訴人所生危害及其犯後仍不知悔悟等一切情狀，量處
    如主文所示之刑，並諭知易科罰金之折算標準及定應執行刑，以示懲儆。
據上論斷，應依刑事訴訟法第二百九十九條第一項前段，刑法第三百零五條、第二百
七十七條第一項、第五十一條第五款、第四十一條第一項前段，罰金罰鍰提高標準條
例第一條前段、第二條，判決如主文。
本案經檢察官吳文政到庭執行職務
中      華      民      國      九十一      年      十      月    七    日
                                  臺灣臺南地方法院刑事第四庭
                                          法  官  謝家宜
右正本證明與原本無異。
如不服本判決，應於判決送達後十日內，向本院提出上訴狀。
                                          書記官  朱小萍
中      華      民      國      九十一      年      十      月    七    日
附錄法條：
中華民國刑法第三百零五條
以加害生命、身體、自由、名譽、財產之事，恐嚇他人致生危害於安全者，處二年以
下有期徒刑、拘役或三百元以下罰金。
中華民國刑法第二百七十七條第一項
傷害人之身體或健康者，處三年以下有期徒刑、拘役或一千元以下罰金。
